【裁判字號】    91,交聲,894
【裁判日期】    920313
【裁判案由】    聲明異議
【裁判全文】
臺灣臺中地方法院交通事件裁定                    九十一年度交聲字第八九四號
    原處分機關  交通部公路局台中區監理所
    異 議人 即  中統貨運企業股份有限  設台中市西屯區○○○路○段二四之二號
    受 處分 人  公司
    代  表  人  張進成
右列受處分人因違反道路交通管理處罰條例案件，對於交通部公路總局台中區監理所
民國九十一年十月十四日所為之裁決（中監違字第裁六○－Ｚ00000000號）
，聲明異議，本院裁定如左：
        主  文
異議駁回。
        理  由
一、原處分機關係以：中統貨運企業股份有限公司所有ＩＣ－４１１號營業貨運曳引
    車並未請領超重後得於高速公路行駛之臨時通行證，卻於九十一年六月二十八日
    十三時二十五分許，由劉明坤駕駛，行經國道一號公路南向三十公里五股地磅時
    因「１、載運挖土機會同司機過磅總重五十點一四公噸，核重三十五公噸，超載
    十五點一四公噸；２、未帶拖車使用證」違規，經國道公路警察局第一隊以公警
    交字第Ｚ00000000號舉發違反道路交通管理事件通知單舉發之，則原處
    分機關於九十一年十月十四日以中監違字第裁六○－Ｚ00000000號裁決
    書裁處罰鍰新台幣四萬二千三百元整，並記汽車違規記錄一次，於法並無不合等
    語。
二、受處分人即異議人則略以：本件ＩＣ－４１１車所承載者之挖土機乙台，係整體
    物品，與可分割之貨物不同，是應適用處罰條例第三十條第一項第一款或第二十
    九條第一項第二款之規定，而非第二十九條之二的第三項之規定。原處分機關認
    事用法顯有違誤，為此聲明異議，請求撤銷原處分。
三、按汽車行駛行車執照、拖車使用證或預備引擎使用證，未隨車攜帶者，處汽車所
    有人新臺幣三百元以上六百元以下罰鍰，並責令改正、補換牌照或禁止其行駛；
    另汽車裝載貨物超過核定之總重量、總聯結重量者，處汽車所有人罰鍰，並記汽
    車違規紀錄一次，其應歸責於汽車駕駛人時，除依第三項處汽車駕駛人罰鍰及依
    第六十三條第一項第二款記點外，汽車所有人仍應記該汽車違規紀錄一次。有前
    項規定之情形者，應責令改正或當場禁止通行，並處新臺幣一萬元罰鍰，超載十
    公噸以下者，以總超載部分，每一公噸加罰新臺幣一千元；超載逾十公噸至二十
    公噸以下者，以總超載部分，每一公噸加罰新臺幣二千元；超載逾二十公噸至三
    十公噸以下者，以總超載部分，每一公噸加罰新臺幣三千元；超載逾三十公噸者
    ，以總超載部分，每一公噸加罰新臺幣五千元。未滿一公噸以一公噸計算。道路
    交通管理處罰條例第十四條第一項第二款、第二十九條之二第一、三項分別定有
    明文。
四、經查：受處分人中統貨運企業股份有限公司所有ＩＣ－４１１號營業貨運曳引於
    九十一年六月二十八日十三時二十五分許，由劉明坤駕駛載運挖土機，行經國道
    一號公路南向三十公里五股地磅時，經國道公路警察局第一隊會同司機過磅總重
    五十點一四公噸，核重三十五公噸，超載十五點一四公噸且未帶拖車使用證，為
    國道公路警察局第一隊掣開公警交字第Ｚ00000000號舉發違反道路交通
    管理事件通知單舉發等情，有前揭舉發通知單一紙在卷可稽，雖異議人辯稱：本
    件ＩＣ－４１１車所承載者之挖土機乙台，係整體物品，與可分割之貨物不同，
    是應適用處罰條例第三十條第一項第一款或第二十九條第一項第二款之規定，而
    非第二十九條之二的第三項之規定云云，惟本件經證人即舉發員警洪國凱到庭證
    稱：違規人車輛係因噸數不足，所以未領有核發之通行證，卻仍行駛上路明顯違
    規，與申請與否沒有關係等語。此異議人亦不否認稱：當時有聲請通行證，但沒
    有准（見本院九十二年一月二十九日庭訊筆錄）。且參交通部九十一年八月三十
    日交路字第０９１００４８８２８號函關於「貨車裝載『整體物』遭警方舉發超
    載違規裁罰疑義」乙案說明：查本案有關汽車裝載整體物品有超重且未請領臨時
    通行證之違規行為，應屬二種違規行為，參考本部九十一年一月二十三日交路字
    第０９１００１５９９５號函之說明原則，對數行為違反數個行政法上義務之規
    定者分別處罰之法理，同時基於道路交通管理處罰條例之立法目的係為加強道路
    交通管理，維護交通秩序，確保交通安全，本案本部同意貴局台北區監理所見解
    ，即應依道路交通管理處罰條例第二十九條第一項第二款及同條例第二十九條之
    二第一項及第三項規定分別裁處等語，有該函一紙在卷可憑。是本件異議人未依
    道路交通安全規則第八十條規定，貨車裝載整體物，應依規定逕向其起運地或車
    籍所在地公路監理機關提出申請核發臨時通行證，且於明知監理機關未核發通行
    證之情況下，卻心存僥倖，仍駕駛噸數不足之貨車超載行駛於公路，自屬違規甚
    明。從而，受處分人既有前揭違規行為，原處分機關據以援引上開規定，裁處受
    處分人罰鍰新台幣四萬二千三百元整，並記汽車違規記錄一次，逾期則依裁決書
    處罰主文規定裁處，並無不當。本件異議為無理由，應予駁回。
據上論斷，應依道路交通管理處罰條例第八十七條第二項、道路交通案件處理辦法第
十九條，裁定如主文。
中      華      民      國    九十二    年     三     月       十三     日
                                        臺灣臺中地方法院交通法庭
                                            法  官    王  靜  秋
右正本證明與原本無異。
如不服本裁定應於送達後五日內向本院提出抗告狀。
                                            書記官
中      華      民      國    九十二    年    三      月   十三       日


司法院資訊處製作；財團法人民間司法改革基金會備份。
